臺灣桃園地方法院刑事判決　　　　　　　 97年度訴字第144號
公　訴　人　臺灣桃園地方法院檢察署檢察官
被　　　告　陳世勳
選任辯護人　陳昭全律師
上列被告因違反毒品危害防制條例等案件，經檢察官提起公訴（
95年度偵字第26456 號、96年度偵緝字第52號），本院補充判決
如下：
    主  文
陳世勳被訴於民國九十五年十二月二十日下午六時四十分販賣第
二級毒品予簡建雄部分無罪。
    理  由
一、按判決之主文，係取捨證據、認定事實、適用法律之結果，
    以確認國家對被告犯罪事實之刑罰權存在與否及所論處之罪
    名、應科之刑罰等具體刑罰權之內容，是判決之實體確定力
    ，僅發生於主文。若主文未記載，縱使於判決之事實或理由
    內已敘及，仍不生實質確定力，即不得認已判決，而屬漏未
    判決。此與判決主文及事實、理由不符之違背法令所指主文
    之記載與事實、理由之認定不相一致，其不一致於刑罰權對
    象之犯罪事實範圍同一性不生影響之情形不同。又業經起訴
    之犯罪事實，法院僅就其中一部分判決，若未經判決事項，
    與已判決部分，本應分別裁判，則法院疏未併同裁判，應屬
    漏判之補充判決問題，與已受請求之事項未予判決之違法情
    形不相適合，最高法院97年度臺上字第2911號著有判決可資
    參照。且業經起訴之數個獨立犯罪實，應併合處罰者，確定
    判決僅就部分之罪，於主文欄諭知被告所論處之罪刑，其餘
    未記載部分，國家對此部分犯罪實之刑罰權存在與否及其具
    體內容，既未經確認，即純屬漏判而應補充判決之問題，亦
    不得對之提起非常上訴（最高法院97年度臺非字第278 號判
    決可參）。經查，本件經檢察官起訴被告陳世勳所涉犯違反
    毒品危害防制條例等犯行，業經本院於民國97年10月15日以
    97年度訴字第144 號判決在案，而起訴書所載被告陳世勳於
    95年12月20日下午6 時40分許販賣第二級毒品予簡建雄部分
    （詳如起訴書犯罪事實欄一、(四)倒數第4 行至倒數第1 行所
    示），雖據本院於前揭判決理由內敘及，惟疏未於主文中併
    同裁判，而屬漏判，為使該部分訴訟關係消滅，即應由本院
    補充判決，合先敘明。
二、本件漏未判決部分公訴意旨略以：被告陳世勳基於販賣第二
    級毒品之犯意，於95年12月20日下午6 時18分，以其持用之
    0000000000號電話接聽綽號阿雄之簡建雄，以0000000000號
    電話來電，經簡建雄向被告陳世勳表示欲購買新臺幣（下同
    ）1000元第二級毒品甲基安非他命，雙方於同日下午6 時40
     分 許在桃園縣桃園市○○路○ 段210 巷142 號被告陳世勳
    豐田大郡之地下室內完成交易，因認被告陳世勳此部分涉犯
    毒品危害防制條例第4 條第2 項之販賣第二級毒品罪嫌云云
    。
三、按被告未經審判證明有罪確定前，推定其為無罪；又犯罪事
    實應依證據認定之，無證據不得認定犯罪事實；又不能證明
    被告犯罪者，應諭知無罪之判決，刑事訴訟法第154 條第1
    項、第2 項及第301 條第1 項分別定有明文。又事實之認定
    ，應憑證據，如未能發現相當證據，或證據不足以證明，自
    不能以推測或擬制之方法，為裁判基礎（最高法院40年台上
    字第86號判例要旨參照）。另認定犯罪事實所憑之證據，雖
    不以直接證據為限，間接證據亦包括在內；然而無論直接或
    間接證據，其為訴訟上之證明，須於通常一般之人不致有所
    懷疑，而得確信其為真實之程度者，始得據為有罪之認定，
    倘其證明尚未達到此一程度，而有合理之懷疑存在時，即無
    從為有罪之認定，最高法院亦著有76年台上字第4986號判例
    可資參照。況刑事訴訟法第161 條第1 項亦規定，檢察官就
    被告犯罪事實，應負舉證責任，並指出證明之方法，是檢察
    官對於起訴之犯罪事實，應負提出證據及說服之實質舉證責
    任，倘其所提出之證據，不足為被告有罪之積極證明，或其
    指出證明之方法，無從說服法院以形成被告有罪之心證，基
    於無罪推定之原則，自應為被告無罪判決之諭知（最高法院
    92年台上字第128 號判例要旨參照）。
四、本案所引用之供述及非供述證據，經本院依法踐行調查證據
    程序，檢察官、被告、辯護人均不爭執各該證據之證據能力
    ，且亦查無依法應排除其證據能力之情形，是後述所引用證
    據之證據能力均無疑義，先予敘明。
五、本件公訴人認被告陳世勳涉犯上開販賣第二級毒品甲基安非
    他命犯行，無非係以證人簡建雄之證述，及門號0000000000
    號行動電話與門號0000000000號行動電話間聯繫之通訊監察
    譯文為主要論據。然訊據被告陳世勳堅詞否認有何上開犯行
    ，辯稱：當日係伊幫簡建雄購買安非他命，簡建雄想要拿2
    千元的東西，但其身上只有1 千元，詢問伊可否先將東西給
    他，並稱晚上再拿另外1 千元給伊，伊有答應，故簡建雄晚
    上再打電話給伊說要還1 千元，當日伊只有交付1 次安非他
    命等語，經查：
  (一)被告陳世勳有於95年12月20日上午10時許，於桃園縣桃園市
    ○○路○ 段210 巷142 號住處地下室停車場內，以2 千元之
    價格販賣第二級毒品甲基安非他命予簡建雄之犯行，業經臺
    灣高等法院98年度上更（一）字第383 號判決確定在案，此
    部分事實首堪認定。
  (二)公訴人雖以前揭證據認被告陳世勳於95年12月20日下午6 時
    40分許，另以1 千元之代價販賣第二級毒品甲基安非他命予
    證人簡建雄，然據證人簡建雄於本院97年度訴字第144 號案
    件審理時結證：伊於95年12月20日上午9 時58分許（抵達被
    告上址住處樓下後）打電話叫被告下來，但被告還沒下來，
    所以伊於同日上午10時14分許又打電話叫被告下來，伊跟被
    告說伊朋友要買2 千元的甲基安非他命（事實上係伊與伊朋
    友合資要買2 千元），但當時伊給被告1 千元，被告給伊2
    千元的甲基安非他命，伊於同日下午再拿1 千元還給被告。
    伊前述9 時58分、10時14分各有交易1 次係記錯了，當時上
    午只有交易1 次，係2 千元等語（見本院97年度訴字第144
    號卷第146 頁、147 頁），關於證人簡建雄上開所述當日購
    買甲基安非他命之次數、購買之金額、數量，核與被告前揭
    所辯及其於前開案件審理時所供稱：證人簡建雄於95年12
    月20日上午、下午各有找伊1 次，上午該次他要拿2 千元的
    甲基安非他命，到樓下時他才說他身上只有1 千元，伊就叫
    伊朋友先拿2 千元的甲基安非他命給他，但他只有給伊1 千
    元，下午他就拿1 千元來還伊等情（見同前訴字卷第146 頁
    ）大致相符。
  (三)再佐以本案經依法聲請核發通訊監察書，對被告使用之0000
    000000號行動電話進行通訊監察，被告與證人簡建雄所持用
    之0000000000號行動電話，確有以下之通話紀錄：
    （95年12月20日上午9 時42分許）
      （簡建雄）：阿文你在哪？
      （被告）  ：一樣。
      （簡建雄）：喔！去你那還是樓下等？
      （被告）  ：你就開去地下室啊。
      （簡建雄）：你要下來喔。
      （被告）  ：嗯啊！
      （簡建雄）：沒錢剩1 千。
      （被告）  ：那就1 千啊。
      （簡建雄）：喔，好啊。
      （95年12月20日上午9 時58分許）
      （簡建雄）：我在樓下，帶1 枝吸管下來。
      （被告）  ：好啦。
      （簡建雄）：好。
      （95年12月20日上午10時14分許）
      （某人）  ：找阿分，他在忙耶。
      （簡建雄）：你跟他說我剛剛那位，我在地下室。
      （某人）  ：你在地下室了喔。
      （簡建雄）：叫他聽一下。
      （某人）  ：等一下喔。（換被告接聽電話）
      （被告）  ：喂。
      （簡建雄）：我阿雄，我朋友在鶯歌，他要先拿2 千，我
                  這剩1 千給你可以嗎？下午再拿給你。可以
                  先給我嗎？我在地下室。
      （被告）  ：好。
      （95年12月20日晚上6 時18分許）
      （簡建雄）：我現在拿錢去給你。
      （被告）  ：好啊。
      （簡建雄）：你再用一些給我。
      （被告）  ：阿？
      （簡建雄）：那麼少一下子就沒有了。
      （被告）  ：電話裡不要講。
      （簡建雄）：好啦，等一下過去。
      （95年12月20日晚上6 時31分許）：
      （簡建雄）：我到了喔。
      （被告）  ：好。
      （95年12月20日晚上6 時33分許）
      （簡建雄）：你等一下我叫警衛室跟你講。
      （被告）  ：他現在要開下去，拿一下東西就上來了。
      （警衛人員）：你幾號幾樓？
      （被告）  ：142.9
      （警衛人員）：142號9樓喔？
      （被告）  ：嗯。
      （警衛人員）：你不先交代一下，現在車輛那麼多。
      （被告）  ：他下去一下，拿一下就上來了。
      （簡建雄）：好啦，我下去了。
      此有被告所持用之門號0000000000號行動電話通訊監察譯
      文乙份在卷足憑（見臺灣桃園地方法院檢察署警聲搜字第
      2 號卷第33頁）。核與證人簡建雄上開證述內容相符，自
      堪採信。是證人簡建雄於95年6 月20日下午6 時40分許交
      付1 千元予被告陳世勳，係用以清償同日上午10時許向被
      告陳世勳購買毒品之款項，被告並無再次販賣第二級毒品
      甲基安非他命予證人簡建雄乙節，堪以認定。
  (四)綜上事證，本件公訴意旨認被告所涉前開販賣第二級毒品甲
    基安非他命犯行之證據，顯尚未達於通常一般之人均不致有
    所懷疑，而得確信其為真實之程度。此外，復查無其他積極
    證據，足資證明被告確有公訴人所指之犯行，既不能證明被
    告犯罪，自應依法就被告為無罪之諭知。至公訴人雖稱：本
    件應為免訴判決云云，惟按刑事訴訟法第302 條第1 款規定
    ，案件曾經判決確定者，應為免訴之判決，係以同一案件，
    已經法院為實體上之確定判決，該被告應否受刑事制裁，既
    因前次判決而確定，不能更為其他實體上裁判，此項原則，
    關於實質上一罪或裁判上一罪，其一部事實已經判決確定者
    ，對於構成一罪之其他部分，固亦均應適用，然此所謂一部
    分犯罪事實曾經判決確定者，其效力及於全部，係指已經判
    決確定之部分及未經判決部分，均構成犯罪而言，如其一不
    構成犯罪，自無一部效力及於全部之餘地。而本件被告陳世
    勳前開行為既經本院認定為無罪，則依上揭說明，本件自不
    應為免訴判決，公訴人前揭所指容有誤會，併此敘明。
據上論斷，應依刑事訴訟法第301條第1項，判決如主文。
本案經檢察官張聰耀到庭執行職務。
中    華    民    國  100     年    9     月    26    日
                  刑事第十二庭   審判長 法  官  許雅婷
                                        法  官  呂綺珍
                                        法  官  陳威帆
以上正本證明與原本無異。
如不服本判決應於收受判決後10日內向本院提出上訴書狀，並應
敘述具體理由。其未敘述上訴理由者，應於上訴期間屆滿後20日
內向本院補提理由書( 均須按他造當事人之人數附繕本) 「切勿
逕送上級法院」。
                                        書記官  吳玉蘭
中    華    民    國   100    年    9     月    27    日